ukrainian/test.aff
SFX m Y 271
SFX m у 0 .
SFX m ові а .
SFX m е ам .
SFX m го 0 .
SFX m ими о .
SFX m ю єм .
SFX m ла тимете .
SFX m ься ися .
SFX m шись ся .
SFX m ій осте .
SFX m им істю .
SFX m ий ості .
SFX m тись всь .
SFX m ймо є .
SFX m ло тись .
SFX m ли тись .
SFX m ти лася .
SFX m ися а .
SFX m вши лось .
SFX m в тися .
SFX m ть лося .
SFX m ості ім .
SFX m ємо вати .
SFX m ось и .
SFX m тимемо ли .
SFX m лося ти .
SFX m лась ти .
SFX m лись ть .
SFX m мося ся .
SFX m йтесь єтесь .
SFX m єтесь йтеся .
SFX m лася тимемся .
SFX m ками ці .
SFX m всь тимемся .
SFX m теся сь .
SFX m вся тимусь .
SFX m єм ються .
SFX m єш йтеся .
SFX m єшся юся .
SFX m ім 0 .
SFX m нні тиме .
SFX m метесь сь .
SFX m мешся сь .
SFX m мусь ся .
SFX m тимемся лася .
SFX m тимуся лася .
SFX m ємся вавшись .
SFX m юсь вавшися .
SFX m ючи є .
SFX m ем і .
SFX m ці ок .
SFX m юся йте .
SFX m є йся .
SFX m йсь єте .
SFX m йся валася .
SFX m тимеш ння .
SFX m нням в .
SFX m ючись ймося .
SFX m ння тимуся .
SFX m ної вши .
SFX m на ло .
SFX m них ти .
SFX m ам нім .
SFX m ах ний .
SFX m ями еві .
SFX m но лося .
SFX m ової у .
SFX m ових ами .
SFX m ом ній .
SFX m еві ях .
SFX m ка а .
SFX m ова и .
SFX m ннях ть .
SFX m уй овану .
SFX m овані увала .
SFX m ки цями .
SFX m нь лось .
SFX m ко ського .
SFX m імо имо .
SFX m льні нні .
SFX m ок ському .
SFX m ської ці .
SFX m шої стю .
SFX m іших ості .
SFX m іша ого .
SFX m ючої ємо .
SFX m ючих єте .
SFX m юча ймо .
SFX m ші м .
SFX m ських ками .
SFX m ючі єш .
SFX m имо еному .
SFX m ські ках .
SFX m остей им .
SFX m остях их .
SFX m ені ила .
SFX m иш ену .
SFX m цях ському .
SFX m остям а .
SFX m цям к .
SFX m ць к .
SFX m імся и .
SFX m итесь ять .
SFX m иця ої .
SFX m ії ами .
SFX m ишся іть .
SFX m тва ький .
SFX m тві ьких .
SFX m имся еному .
SFX m тво ьку .
SFX m ай уванням .
SFX m ація оване .
SFX m чами нням .
SFX m юй ені .
SFX m йні ям .
SFX m чні ку .
SFX m іш остям .
SFX m ині і .
SFX m ч вшись .
SFX m ювані еного .
SFX m увані аного .
SFX m тих ли .
SFX m тої ла .
SFX m єві ях .
SFX m та вшися .
SFX m торами цією .
SFX m стами змові .
SFX m ьмо или .
SFX m ьої ій .
SFX m немо атимем .
SFX m ник ах .
SFX m цької ками .
SFX m змі сту .
SFX m вача ймося .
SFX m ни ати .
SFX m вачі ються .
SFX m неш ало .
SFX m нами 0 .
SFX m аціях ованої .
SFX m цьких ком .
SFX m лої вши .
SFX m торі ційному .
SFX m тора ційного .
SFX m аціям увала .
SFX m яй ена .
SFX m ичі ому .
SFX m зм стським .
SFX m то вся .
SFX m тори ційної .
SFX m ячи иш .
SFX m лі йте .
SFX m цькі ки .
SFX m ича а .
SFX m лих ть .
SFX m ьтесь имось .
SFX m евої і .
SFX m івні овими .
SFX m атор ованого .
SFX m жусь итесь .
SFX m жуся иться .
SFX m гами зі .
SFX m зі г .
SFX m ливої нім .
SFX m ливих ними .
SFX m инях ічному .
SFX m подібні вім .
SFX m сі хах .
SFX m евих ів .
SFX m ячись иться .
SFX m иням ічнім .
SFX m исті ах .
SFX m ин ового .
SFX m лива ним .
SFX m ливі них .
SFX m уті еш .
SFX m уваті о .
SFX m иня ічну .
SFX m ева ях .
SFX m хами сі .
SFX m чусь тимося .
SFX m чуся титеся .
SFX m чемо тати .
SFX m енької ому .
SFX m еньких ому .
SFX m чик ах .
SFX m євої ю .
SFX m тивні ційними .
SFX m ерами ові .
SFX m нетесь авшись .
SFX m енькі их .
SFX m ови енкові .
SFX m євих ї .
SFX m ері ам .
SFX m нись аєтесь .
SFX m нешся аймось .
SFX m нусь аймося .
SFX m немся айтеся .
SFX m нуся айтеся .
SFX m ера ах .
SFX m істі ам .
SFX m овні увалась .
SFX m одами ід .
SFX m іст и .
SFX m твами ькими .
SFX m ери увавши .
SFX m яні ювали .
SFX m ливо на .
SFX m єва ями .
SFX m ая ішого .
SFX m ищами і .
SFX m щусь стилися .
SFX m щуся стилося .
SFX m чеш тите .
SFX m ачи иш .
SFX m торні ційній .
SFX m шусь силася .
SFX m шуся силися .
SFX m лами 0 .
SFX m змами стами .
SFX m ер уймо .
SFX m ища ам .
SFX m сами 0 .
SFX m юк ів .
SFX m ист 0 .
SFX m ївні євими .
SFX m їмо ювавши .
SFX m атами уватиме .
SFX m ття вши .
SFX m тті ватиме .
SFX m щі ська .
SFX m оді ідному .
SFX m чук івку .
SFX m ттям вання .
SFX m га жним .
SFX m арі овим .
SFX m зми ста .
SFX m їм ювала .
SFX m їш ювати .
SFX m єні ювало .
SFX m іні ині .
SFX m ат уючи .
SFX m івця ом .
SFX m оні ам .
SFX m ги жну .
SFX m ха шками .
SFX m си шених .
SFX m 'ям на .
SFX m тні 0 .
SFX m жемо зати .
SFX m ди ти .
SFX m арях овій .
SFX m арям ової .
SFX m демо вши .
SFX m хи шок .
SFX m шами 0 .
SFX m як и .
SFX m жні зі .
SFX m енятами ам .
SFX m зами м .
SFX m оті ами .
SFX m часті ку .
SFX m иті ах .
SFX m уні ами .
SFX m арні 0 .
SFX m овик ів .
SFX m їтесь ю .
SFX m ячої і .
SFX m аря 0 .
SFX m оїдами у .
SFX m са і .
SFX m да в .

SFX n Y 273
SFX n у ами .
SFX n ові и .
SFX n е ах .
SFX n ою ами .
SFX n о ах .
SFX n ться лось .
SFX n ла тимем .
SFX n ими ість .
SFX n ий істю .
SFX n шись сь .
SFX n ли тися .
SFX n ти лась .
SFX n вши лося .
SFX n в лись .
SFX n ть лись .
SFX n тись вши .
SFX n ості им .
SFX n істю ий .
SFX n ися о .
SFX n ось а .
SFX n лося ть .
SFX n лась ть .
SFX n им 0 .
SFX n ймося ються .
SFX n йтесь єтеся .
SFX n ємося ймось .
SFX n емося усь .
SFX n лись тимемся .
SFX n лася тимешся .
SFX n всь тимешся .
SFX n ій 0 .
SFX n йтеся ємся .
SFX n вся тимуся .
SFX n ками ок .
SFX n єм йтесь .
SFX n єш ймось .
SFX n єтесь юсь .
SFX n єтеся юся .
SFX n єшся йсь .
SFX n нні тиму .
SFX n метесь ся .
SFX n мешся ся .
SFX n тимемся лись .
SFX n тимусь лась .
SFX n тимуся лись .
SFX n ємся вавшися .
SFX n нню ли .
SFX n иметеся ься .
SFX n ючи й .
SFX n юсь ймо .
SFX n юся єте .
SFX n тимем нні .
SFX n йсь валась .
SFX n йся вались .
SFX n меш сь .
SFX n є вавшись .
SFX n ім и .
SFX n нням вшись .
SFX n ючись ємся .
SFX n ння лись .
SFX n ої ні .
SFX n них ть .
SFX n на в .
SFX n ці 0 .
SFX n ам овими .
SFX n ах них .
SFX n ями є .
SFX n ом ною .
SFX n ка ам .
SFX n еві 0 .
SFX n ових ам .
SFX n ннях ти .
SFX n ую овані .
SFX n овані ували .
SFX n ки ського .
SFX n нь лося .
SFX n ова а .
SFX n льні тимем .
SFX n ок ськими .
SFX n іших осте .
SFX n іша ими .
SFX n ючих йте .
SFX n імося ися .
SFX n уй аними .
SFX n ші й .
SFX n ських і .
SFX n юча єм .
SFX n ючі ватимем .
SFX n цею ках .
SFX n ські ові .
SFX n остей ий .
SFX n ені или .
SFX n иш ене .
SFX n ицю ого .
SFX n остях і .
SFX n остям у .
SFX n имося іться .
SFX n єю йним .
SFX n цях ми .
SFX n ицям ого .
SFX n ць м .
SFX n ця х .
SFX n цем ських .
SFX n імся ились .
SFX n итесь імся .
SFX n итеся іть .
SFX n тва ьким .
SFX n тві ької .
SFX n ії ом .
SFX n ишся еними .
SFX n имся імо .
SFX n аю уймо .
SFX n ацію ованій .
SFX n ація овану .
SFX n ай уєм .
SFX n юю яться .
SFX n юй ена .
SFX n чами льними .
SFX n чем тимешся .
SFX n йні ях .
SFX n чні ки .
SFX n іш остях .
SFX n ч вшися .
SFX n ювані еному .
SFX n увані аному .
SFX n ині ові .
SFX n тих ло .
SFX n ста змові .
SFX n лю ившись .
SFX n торами ціє .
SFX n стами змом .
SFX n нем ають .
SFX n ник и .
SFX n змі ста .
SFX n ни ало .
SFX n вача ється .
SFX n вачі ємось .
SFX n неш ати .
SFX n аціях ованою .
SFX n цьких кам .
SFX n тора ційному .
SFX n яю юватиме .
SFX n аціям ували .
SFX n яй ене .
SFX n ичі ого .
SFX n зм стських .
SFX n вата 0 .
SFX n торі ційній .
SFX n тори ційною .
SFX n ячи ивши .
SFX n лі ймо .
SFX n ича ому .
SFX n цькі к .
SFX n ьмося ившися .
SFX n лих ють .
SFX n ьтесь имося .
SFX n ьтеся итесь .
SFX n івні ового .
SFX n атор ованому .
SFX n жусь итеся .
SFX n жуся ившись .
SFX n инею ах .
SFX n нами м .
SFX n ливих ного .
SFX n ута ете .
SFX n подібні вій .
SFX n иню 0 .
SFX n инях 0 .
SFX n евих ями .
SFX n иням ічний .
SFX n ячись илась .
SFX n ин овому .
SFX n сі х .
SFX n лива ній .
SFX n ливі ної .
SFX n исті ові .
SFX n івцям ові .
SFX n иня ію .
SFX n уті іть .
SFX n уваті ів .
SFX n чусь титесь .
SFX n чуся тившись .
SFX n чик е .
SFX n тивні ційного .
SFX n єві 0 .
SFX n зі гові .
SFX n ерами у .
SFX n нетесь авшися .
SFX n еньких им .
SFX n ева я .
SFX n енькі ий .
SFX n нись аєтеся .
SFX n нетеся аймось .
SFX n нешся аймося .
SFX n нусь айтесь .
SFX n немся авши .
SFX n нуся авши .
SFX n євих й .
SFX n ера ам .
SFX n йцям єць .
SFX n ері и .
SFX n ови ах .
SFX n овні увалася .
SFX n істі ом .
SFX n твами ького .
SFX n т ні .
SFX n ери уванні .
SFX n ьцям ець .
SFX n яні ювать .
SFX n ая ішому .
SFX n єва йовичем .
SFX n щусь стилось .
SFX n щуся стимось .
SFX n чеш тить .
SFX n торні ційнім .
SFX n ищами у .
SFX n шусь сились .
SFX n шуся силось .
SFX n ачи ивши .
SFX n змами стові .
SFX n ер уйте .
SFX n ища ах .
SFX n юк овою .
SFX n нцям 0 .
SFX n вцю 0 .
SFX n атами уватиму .
SFX n ття вавшись .
SFX n тті ватиму .
SFX n ївні євого .
SFX n ттю ванні .
SFX n ді ним .
SFX n чук кові .
SFX n щі ськом .
SFX n ттям вайтесь .
SFX n га жної .
SFX n щем ську .
SFX n їм ювали .
SFX n 'ю ні .
SFX n логію ві .
SFX n дами 0 .
SFX n арі і .
SFX n хами 0 .
SFX n їш ювать .
SFX n єні ювати .
SFX n зми ст .
SFX n лами ти .
SFX n арю овим .
SFX n іні ину .
SFX n си шеної .
SFX n ха нові .
SFX n оні ах .
SFX n ги жне .
SFX n їмося юсь .
SFX n арем овим .
SFX n гами жній .
SFX n арях овім .
SFX n арям овою .
SFX n ота ім .
SFX n ди ю .
SFX n хи ном .
SFX n як ий .
SFX n енята ам .
SFX n тні м .
SFX n жні г .
SFX n часті ки .
SFX n иті ів .
SFX n оті им .
SFX n енятами а .
SFX n зами 0 .
SFX n уні ам .
SFX n овик і .
SFX n ита і .
SFX n са ю .

SFX o Y 1
SFX o 0 о .
